【裁判字號】    95,訴,427
【裁判日期】    950630
【裁判案由】    毒品危害防制條例
【裁判全文】
臺灣桃園地方法院刑事判決               95年度訴字第427號
公  訴  人  臺灣桃園地方法院檢察署檢察官
被      告  甲○○
上列被告因毒品危害防制條例案件，經檢察官提起公訴（95年度
毒偵字第825 號），暨移送併案審理（95年度毒偵字第1703號、
臺灣板橋地方法院檢察署95年度毒偵字第1728號），本院合議庭
裁定改依簡式審判程序，茲判決如下：
    主      文
甲○○連續施用第一級毒品，累犯，處有期徒刑拾壹月。
    事  實
一、甲○○前因施用毒品案件，經送觀察、勒戒後，認無繼續施
    用毒品之傾向，經臺灣桃園地方法院檢察署檢察官於民國87
    年8 月28日以87年度偵字第5923號為不起訴處分；復因施用
    毒品案件，經送觀察、勒戒後，認有繼續施用毒品之傾向，
    經本院裁定令入戒治處所施以強制戒治，於91年8 月1 日強
    制戒治期滿，並經本院於89年4 月27日以89年度訴字298 號
    判決判處有期徒刑7 月，89年6 月10日判決確定，於90年9
    月20日執行完畢，翌日出監；又因施用毒品案件，經本院裁
    定令入戒治處所施以強制戒治，於92年11月24日強制戒治期
    滿，並經本院於92年3 月26日以92年度訴字308 號判決判處
    有期徒刑9 月，於92年5 月4 日判決確定，於93年11月11日
    執行完畢，翌日出監。
二、詎甲○○仍無法戒除毒癮，於強制戒治執行完畢後5 年內，
    復基於施用第一級毒品海洛因之概括犯意，自94年9 月6 日
    某時起至95年1 月15、16日某時止，在桃園縣境某不詳地點
    ，以將海洛因摻在香菸內點燃後吸食之方式，連續多次施用
    第一級毒品海洛因。嗣於：94年11月5 日21時40分許，經
    警在桃園縣桃園市○○○路159 號前查獲，經警採集其尿液
    檢體送鑑驗，呈嗎啡、可待因陽性反應而查悉前情；94年
    12月12日8 時許，經警在臺北市○○街○ 段69號3 樓查獲，
    經警採集其尿液檢體送鑑驗，呈鴉片類陽性反應而查悉上情
    ；95年1 月16日14時40分許，因甲○○係內政部警政署列
    管應受尿液採驗人而至桃園縣政府警察局桃園分局接受採尿
    ，經警採集其尿液檢體送鑑驗，呈鴉片類陽性反應而查悉上
    情。
三、案經桃園縣政府警察局、桃園縣政府警察局桃園分局、臺北
    市政府警察局報告臺灣桃園、板橋地方法院檢察署檢察官偵
    查起訴暨移送併案審理。
    理  由
一、按被告所犯為死刑、無期徒刑、最輕本刑為 3年以上有期徒
    刑之罪或高等法院管轄第一審案件者外，於準備程序進行中
    ，被告先就被訴事實為有罪之陳述時，審判長得告知被告簡
    式審判程序之旨，並聽取當事人、代理人、辯護人及輔佐人
    之意見後，裁定進行簡式審判程序，刑事訴訟法第273條之1
    第1 項定有明文。本件被告甲○○為有罪陳述，且所犯非死
    刑、無期徒刑、最輕本刑為3 年以上有期徒刑之罪或高等法
    院管轄第一審案件，經踐行上開程序後，由合議庭裁定由受
    命法官獨任改依簡式審判程序審理，合先敘明。
二、訊據被告甲○○於本院訊問時坦承上揭施用第一級毒品海洛
    因之事實不諱，而被告3 度為警查獲後，經警採集其尿液檢
    體送驗結果，分別呈嗎啡、可待因陽性反應與鴉片類陽性反
    應，有臺灣尖端先進生技醫藥股份有限公司濫用藥物檢驗報
    告1 紙、臺灣檢驗科技股份有限號公司濫用藥物尿液檢驗報
    告2 紙附卷可稽，及法務部法醫研究所95年5 月23日法醫毒
    字第0950002248號函1 紙在卷足按，足見被告前開自白確與
    事實相符，堪以採信。被告前因施用毒品案件，經送觀察、
    勒戒後，認無繼續施用毒品之傾向，經臺灣桃園地方法院檢
    察署檢察官於87年8 月28日以87年度偵字第5923號為不起訴
    處分；復因施用毒品案件，經送觀察、勒戒後，認有繼續施
    用毒品之傾向，經本院裁定令入戒治處所施以強制戒治，於
    91年8 月1 日強制戒治期滿；又因施用毒品案件，經本院裁
    定令入戒治處所施以強制戒治，於92年11月24日強制戒治期
    滿等情，有臺灣高等法院被告前案紀錄表在卷可稽，足認被
    告係於前案強制戒治執行完畢後，5 年內再犯本件施用第一
    級毒品之罪，與毒品危害防制條例第23條第2 項規定相符，
    殆無疑問。本件事證明確，被告犯行堪以認定，應予依法論
    科。
三、核被告所為，係犯毒品危害防制條例第10條第1 項施用第一
    級毒品罪。被告持有海洛因之低度行為，為其施用海洛因之
    高度行為所吸收，不另論罪。被告先後多次施用第一級毒品
    海洛因之行為，時間緊接、方法相同，所犯構成要件相同之
    罪名，顯係基於概括犯意反覆而為，應依連續犯之規定以1
    罪論，並依法加重其刑。檢察官雖僅起訴被告自94年9 月6
    日起至同年11月4 日11時止，連續多次施用第一級毒品之犯
    行，惟其餘之施用第一級毒品犯行部分，經核與起訴且經本
    院論罪之施用第一級毒品犯行部分，有連續犯裁判上一罪之
    關係，為起訴效力所及，檢察官請求併案審理，核無不合，
    本院自應併予審理。被告有如事實欄一所載之犯罪科刑及執
    行情形，有臺灣高等法院被告前案紀錄表在卷足參，其受有
    期徒刑執行完畢，5 年內再犯本件有期徒刑以上之罪，為累
    犯，應依刑法第47條規定加重其刑。被告有2 種刑之加重事
    由，爰依刑法第70條之規定遞予加重之。爰審酌被告前經1
    次觀察、勒戒、2 次強制戒治，並經本院就其施用毒品犯行
    先後判處有期徒刑7 月、11月在案，並均經執行完畢，猶不
    知悔悟，仍再施用毒品，顯見戒毒意志不堅，及其犯罪戕害
    自身，尚無害及他人，犯罪後坦承犯行等一切情狀，量處如
    主文所示之刑，以資懲儆。至警員於94年11月5 日21時40分
    許、同年12月12日8 時許查獲被告時查扣之海洛因、注射針
    筒、削尖吸管、內有海洛因殘渣之塑膠袋等物，被告否認為
    其所有，本院復查無其他積極證據足證被告所言不實，尚不
    得宣告沒收，應由檢察官另行依法處理，附予敘明。
據上論斷，應依刑事訴訟法第273 條之1 第1 項、第299 條第1
項前段，毒品危害防制條例第10條第1 項，刑法第11條前段、第
56條、第47條，判決如主文。
案經檢察官古慧珍到庭執行職務。
中    華    民    國    95    年    6     月    30    日
                  刑事第十庭  法  官    蔡和憲
上正本證明與原本無異。
如不服本判決書，應於送達後10日內，向本院提出上訴狀。
                              書記官    常毓生
中    華    民    國    95    年    7     月    3     日
毒品危害防制條例第10條第1項：
施用第一級毒品者，處 6 月以上 5 年以下有期徒刑。


司法院資訊處製作；財團法人民間司法改革基金會備份。
